# 求助：本年产生的应收账款预计不能收回，可以直接冲减收入和应收账款而不做坏账嘛？

提问人：Asianswag 时间：2023-09-25 22:34:58
本年的应收账款预计不能收回，但尚未开票，可以直接冲减本年收入和增值税嘛？如果已经开票，可以直接冲减收入嘛？那增值税怎么处理，按坏账费用处理？

回答人：chenyiwei
虽然是同一个期间，但收入确认时对“企业因向客户转让商品而有权取得的对价很可能收回”这一条件是否满足的评估，主要针对的是合同开始日（最多延伸到商品控制权转移日）。如果依据截至商品控制权转移日可获得的信息，认为对价很可能收回，后续因新出现的情况导致年末认为有较大可能发生坏账的，应通过在年末计提坏账准备来解决，而不是冲回年内确认的收入和应收款项。